臺灣士林地方法院刑事判決
                                 110年度審交簡上字第16號
上  訴  人
即  被  告  劉世榮（原名：劉建榮）  




上列上訴人即被告因過失傷害案件，不服本院內湖簡易庭中華民
國110 年2 月25日所為109 年度湖交簡字第400 號第一審簡易判
決（聲請簡易判決處刑案號：109 年度偵字第15004 號），提起
上訴，本院管轄之第二審合議庭判決如下：
    主  文
上訴駁回。
劉世榮緩刑貳年。
    事實及理由
一、本案經本院審理結果，認原審以上訴人即被告劉世榮（下稱
    被告）係犯刑法第284 條前段之過失傷害罪，判處拘役20日
    ，如易科罰金，以新臺幣（下同）1,000 元折算1 日，其認
    事、用法及量刑均無違誤或不當，應予維持，爰均引用原審
    判決及檢察官聲請簡易判決處刑書所記載之犯罪事實、證據
    及理由（如附件一、二），另應補充及更正如下：
  ㈠聲請簡易判決處刑書犯罪事實欄一第3 行「西往東方向」之
    記載應更正為「東往西方向」、第4 行關於「民權西路2 段
    右轉承德路口」之記載應更正為「民權西路右轉承德路3 段
    之交岔路口」。
  ㈡聲請簡易判決處刑書證據並所犯法條欄一第2 行關於「臺北
    市政府警察局道路交通事故調查卷宗」之記載應更正為「臺
    北市政府警察局大同分局道路交通事故現場圖、補充資料表
    、調查報告表㈠、㈡、肇事人自首情形紀錄表」，並補充：被
    告於本院準備程序及審理時之自白（見本院110 年度審交簡
    上字第16號卷【下稱本院卷】第53、86頁）。
二、被告上訴意旨略以：告訴人傷勢輕微，原審判太重，且我已
     與告訴人達成和解，也給付完畢，請求從輕量刑並給予緩
    刑諭知等語。
三、按刑之量定及緩刑之宣告，係實體法上賦予法院得為自由裁
    量之事項，倘其未有逾越法律所規定之範圍，或濫用其權限
    ，即不得任意指摘為違法（最高法院75年台上字第7033號判
    例意旨參照）。量刑之輕重，係事實審法院得依職權自由裁
    量之事項，茍已斟酌刑法第57條各款所列情狀而未逾越法定
    刑度，則不得遽指為違法；又刑罰之量定屬法院自由裁量之
    職權行使，但仍應審酌刑法第57條所列各款事由及一切情狀
    ，為酌量輕重之標準，並非漫無限制，在同一犯罪事實與情
    節，如別無其他加重或減輕之原因，下級法院量定之刑，亦
    無過重或失輕之不當情形，則上級法院對於下級法院之職權
    行使，原則上應予尊重（最高法院72年台上字第6696號判決
    、85年度台上字第2446號判決意旨可資參照）。本件被告於
    偵查及本院準備程序、審理時俱坦承過失傷害犯行，復有原
    審判決所載及前開補充之證據可佐，足認被告係犯刑法第28
    4 條前段之過失傷害罪；是原審斟酌全卷事證資料，援引刑
    事訴訟法第449 條第1 項前段、第3 項、第454 條第2 項、
    刑法第41條第1 項前段、刑法施行法第1 條之1 第1 項等規
    定，量處拘役20日，並諭知1,000 元折算1 日之易科罰金折
    算標準，其認事用法並無違誤，量刑亦妥適反應其所認定之
    犯罪事實與全案情節，罰當其罪，並未失之過重，而無瑕疵
    可指。至被告上訴所稱告訴人傷勢輕微，其行為對告訴人造
    成之損害極小，原審逕量處拘役20日，其難以信服等語，然
    原審判決已認定告訴人之傷勢為右手食指擦傷，堪認於量刑
    時已審酌告訴人之傷勢程度，被告此部分所指，既經原審列
    入量刑評價，而原審之事實認定並無錯誤，已如上述，在同
    一犯罪事實與情節，如別無其他加重或減輕之原因，下級審
    量定之刑，亦無過重或失輕之不當情形，上級審法院對下級
    審法院之職權行使，原則上應予尊重。是以，上訴意旨執前
    詞指摘原審判決量刑過重，為無理由，應予駁回。
四、末查，被告前雖曾於85年間因偽造文書案件，經法院判處罪
    刑確定而受有期徒刑以上刑之宣告，惟其於前開刑之宣告執
    行完畢後，5 年以內未曾因故意犯罪而受有期徒刑以上刑之
    宣告乙情，有其臺灣高等法院被告前案紀錄表在卷可稽，被
    告本案因一時疏慮，偶罹刑典，又於偵查及本院審理時坦認
    犯行，深具悔意，復於本院準備程序時與告訴人達成和解，
    並當庭給付5,000 元予告訴人，以賠償告訴人所受損失，有
    本院110年度審交簡上附民字第2號和解筆錄、告訴人於110 
    年8 月13日簽具之收據各1 份附卷可稽（見本院卷第59、61
    至62頁），告訴人亦已當庭表示願原諒被告並同意給予被告
    緩刑自新之機會（見本院卷第52頁），是本院綜合上開情節
    ，認被告經此偵審程序及科刑教訓，當知所警惕，認前開對
    被告所宣告之刑應以暫不執行為適當，爰依刑法第74條第1 
    項第2 款規定，併予諭知宣告緩刑2 年，以啟自新。
據上論斷，應依刑事訴訟法第455 條之1 第1 項、第3 項、第36
8 條、第373 條，刑法第74條第1 項第2 款，判決如主文。
本案經檢察官黃德松聲請以簡易判決處刑，檢察官郭季青、蔡元
仕到庭執行職務。
中　　華　　民　　國　　110 　年　　11　　月　　10　　日
                  刑事第九庭審判長法  官  李育仁
                                  法  官  李冠宜
                                  法  官  陳秀慧
以上正本證明與原本無異。
本件不得上訴。
                                  書記官  陳建宏
中　　華　　民　　國　　110 　年　　11　　月　　10　　日
附錄本案論罪科刑法條：
中華民國刑法第284 條
因過失傷害人者，處1 年以下有期徒刑、拘役或10萬元以下罰金
；致重傷者，處3 年以下有期徒刑、拘役或30萬元以下罰金。 


附件一
臺灣士林地方法院刑事簡易判決　　　109年度湖交簡字第400號
聲　請　人　臺灣士林地方檢察署檢察官
被　　　告　劉世榮（原名劉建榮）
                    男　（民國00年00月00日生）
                    身分證統一編號：Z000000000號
                    住臺北市○○區○○○路0 段000 號2 樓
                    之2
                    居臺北市○○區○○○路000 巷00號5 樓
                    之2
上列被告因過失傷害案件，經檢察官黃德松聲請以簡易判決處刑
（109 年度偵字第15004 號），本院判決如下：
    主      文
劉世榮犯過失傷害罪，處拘役貳拾日，如易科罰金，以新臺幣壹
仟元折算壹日。
    事實及理由
一、本件犯罪事實、證據及應適用之法條，均引用檢察官聲請簡
    易判決處刑書之記載（如附件）。其中應適用之法條並應補
    充如下：刑事訴訟法第449 條第1 項前段及第3 項、第454
    條第2 項，刑法第41條第1 項前段，刑法施行法第1 條之1
    第1 項。
二、如不服本判決，應於判決送達後20日內，向本院提出上訴狀
    （應附繕本），上訴於本院合議庭。
中    華    民    國   110    年    2     月    25    日
                  內湖簡易庭法  官  施月燿
以上正本證明與原本無異。
如不服本判決，應於判決送達後20日內，向本院提出上訴狀（應
付繕本），上訴於本院合議庭。
告訴人或被害人對於判決如有不服，具備理由請求檢察官請求上
訴者，其上訴期間之計算，係以檢察官收受判決正本日期為準。
中    華    民    國   110    年    2     月    25    日
                            書記官  朱鈴玉
附錄本案論罪科刑法條全文：
中華民國刑法第284 條
因過失傷害人者，處1 年以下有期徒刑、拘役或10萬元以下罰金
；致重傷者，處3 年以下有期徒刑、拘役或30萬元以下罰金。

附件二
臺灣士林地方檢察署檢察官聲請簡易判決處刑書
                                    109年度偵字第15004號
    被　　　告　劉世榮　男　70歲（民國00年00月00日生）
                        住臺北市○○區○○○路0段000號2
                        樓之2
                        居臺北市○○區○○○路000巷00號5
                        樓之2
                        國民身分證統一編號：Z000000000號
上列被告因過失傷害案件，業經偵查終結，認為宜聲請以簡易判
決處刑，茲將犯罪事實及證據並所犯法條分敘如下：
        犯罪事實
一、劉世榮（原名劉建榮，所涉肇事逃逸罪嫌另為不起訴處分）
    於民國109 年7 月20日13時30分許，駕駛車牌號碼000-0000
  &0000; 號營業小客車，沿臺北市大同區民權西路西往東方向
    行駛，
    行經民權西路2 段右轉承德路口時，本應注意右轉彎時，應
    距交岔路口30公尺前顯示方向燈及換入外側車道再行右轉，
    竟疏未注意，未顯示方向燈及換入外側車道即逕行右轉彎，
    適同向右側由巫宗訓騎乘之車牌號碼000-0000號普通重型機
    車，因直行車占用轉彎專用車道且超速行駛，致2 車發生碰
    撞，巫宗訓之機車倒地，並因此受有右手食指擦傷之傷害。
二、案經巫宗訓訴由臺北市政府警察局大同分局報告偵辦。
        證據並所犯法條
一、（一）被告劉世榮之供述，（二）告訴人巫宗訓之指訴，（
    三）臺北市政府警察局道路交通事故調查卷宗、現場照片10
    張、行車紀錄器光碟及翻拍照片8 張等資料在卷可資佐證，
    被告犯嫌已堪認定。
二、核被告劉世榮所為，係犯刑法第284條前段之過失傷害罪嫌
    。
三、依刑事訴訟法第451條第1項聲請逕以簡易判決處刑。
    此　　致
臺灣士林地方法院
中　　華　　民　　國　 109　 年　　11　　月　　9   　日
                             檢 察 官    黃  德  松
本件正本證明與原本無異
中　　華　　民　　國　 109 　年　　11　　月　　23　　日
                             書 記 官  　蔡  宜  婕
附記事項：
本件係依刑事訴訟法簡易程序辦理，法院簡易庭得不傳喚被告、
輔佐人、告訴人、告發人等出庭即以簡易判決處刑；被告、被害
人、告訴人等對告訴乃論案件如欲聲請法院調（和）解或已達成
民事和解而要撤回告訴或對非告訴乃論案件認有受傳喚到庭陳述
意見之必要時，請即另以書狀向簡易法庭陳述或請求傳訊。

附錄本案所犯法條全文
中華民國刑法第284條
因過失傷害人者，處1年以下有期徒刑、拘役或10萬元以下罰金
；
致重傷者，處3年以下有期徒刑、拘役或30萬元以下罰金。